臺灣基隆地方法院刑事判決　　　　　　100年度交易字第107號
公　訴　人　臺灣基隆地方法院檢察署檢察官
被　　　告　周崇明
上列被告因過失傷害案件，經檢察官提起公訴（100 年度偵字第
2884號），本院判決如下：
    主  文
本件公訴不受理。
    理  由
一、公訴意旨如附件起訴書所載。
二、按告訴乃論之罪，告訴人於第一審辯論終結前，得撤回其告
    訴；又告訴經撤回者，法院應諭知不受理之判決，刑事訴訟
    法第238 條第1 項及第303 條第3 款定有明文。
三、本件被告因過失傷害案件，經檢察官提起公訴，認被告係犯
    刑法第284 條第1 項之過失傷害罪，依同法第287 條前段之
    規定須告訴乃論。茲被告與告訴人邱葉靜妹進行調解成立，
    告訴人業於本院準備程序中具狀撤回告訴（見100 年12月29
    日準備程序筆錄及告訴人庭呈之撤回告訴狀），揆諸前開說
    明，爰不經言詞辯論，逕為諭知不受理之判決。
據上論斷，應依刑事訴訟法第303條第3 款、第307條，判決如主
文。
中    華    民    國   100    年    12    月    30    日
                  刑事第三庭審判長法  官  陳志祥
                                  法  官  黃梅淑
                                  法  官  藍君宜
以上正本證明與原本無異。
如不服本判決應於收受送達後10日內向本院提出上訴書狀，並應
敘述具體理由；其未敘述上訴理由者，應於上訴期間屆滿後20日
內向本院補提理由書(均須按他造當事人之人數附繕本)「切勿逕
送上級法院」。
中    華    民    國   100    年    12    月    30    日
                                  書記官  蘇鈺婷
附件：
臺灣基隆地方法院檢察署檢察官起訴書
                                     100年度偵字第2884號
    被      告  周崇明  男  29歲（民國○○年○月○○日生）
                        住基隆市○○區○○路42號3樓
                        國民身分證統一編號：Ｚ000000000號
上列被告因過失傷害案件，業經偵查終結，認應該提起公訴，茲
將犯罪事實及證據並所犯法條分敘如下：
        犯罪事實
一、周崇明於民國99年12月20日上午10時許，駕駛車牌號碼T7-0
    220號自用小客車，沿基隆市○○區○○路由南往北方向行
    駛，行經信五路與義一路口處停等紅燈，其本應注意車前狀
    況，隨時採取必要之安全措施，且應注意汽車行經行人穿越
    道，遇有行人穿越時，無論有無交通人員指揮或號誌指示，
    均應暫停讓行人先行通過，而按當時天候晴、日間光線充足
    、路面乾燥無缺陷、無障礙物、視距良好、行車管制號誌正
    常，並無不能注意之情事，竟疏未注意，於其行車方向路口
    號誌轉換為綠燈欲起步行駛，適有邱葉靜妹冒然未依號誌指
    示穿越行人穿越道，待周崇明發現時，已避煞不及，致其所
    駕駛之前開車輛右前車頭在前開路口撞擊邱葉靜妹，使邱葉
    靜妹因此受有右側脛骨及腓骨閉鎖性骨折、右肩旋轉環膜破
    裂及右側下肢之反射交感神經性失養症等傷害。而周崇明於
    肇事後，犯罪未經發覺前，向前往現場處理車禍事宜之基隆
    市警察局第二分局警員洪濤潔，主動表示其為肇事車輛之駕
    駛者而自首，始悉上情。
二、案經邱葉靜妹訴由基隆市警察局第二分局報告偵辦。
        證據並所犯法條
一、證據清單及待證事實
┌──┬──────────┬────────────────┐
│編號│證據方法            │待證事實                        │
├──┼──────────┼────────────────┤
│一  │被告周崇明於警詢及偵│被告就本件車禍矢口否認有何過失行│
│    │查之供述            │為，辯稱：伊在路口停等紅燈，待綠│
│    │                    │燈時往前開，並沒有看到告訴人邱葉│
│    │                    │靜妹，且其行向因為已經變綠燈，在│
│    │                    │等3、4個闖紅燈的老人走斑馬線過馬│
│    │                    │路，伊就慢慢往前開，突然告訴人就│
│    │                    │倒在伊右前方云云。              │
├──┼──────────┼────────────────┤
│二  │告訴人邱葉靜妹於警詢│上開全部犯罪事實。              │
│    │及偵查中具結之指訴  │                                │
├──┼──────────┼────────────────┤
│三  │證人黃秀金偵查具結筆│本件車禍係因告訴人未依號誌指示闖│
│    │錄                  │紅燈穿越行人穿越道而發生之事實。│
├──┼──────────┼────────────────┤
│四  │道路交通事故現場圖、│(一)被告駕駛自用小客車，行經行車管│
│    │道路交通事故調查報告│  制號誌之行人穿越道，未讓行人穿│
│    │表(一)(二)、現場照片8張 │  越道上穿道路行人先行通過，為肇│
│    │、臺灣省基宜區車輛行│  事主因。                      │
│    │車事故鑑定委員會鑑定│(二)告訴人行經行車管制號誌正常運作│
│    │書1份（基宜鑑字第100│  之交岔路口，未依號誌指示穿越（│
│    │500246號）          │  闖紅燈），為肇事次因。        │
├──┼──────────┼────────────────┤
│五  │衛生署基隆醫院診斷證│告訴人因本件車禍所受傷勢。      │
│    │明書、回函各1份     │                                │
└──┴──────────┴────────────────┘
二、核被告所為，係犯刑法第284條第1項前段之過失傷害罪嫌。
    又被告於犯罪未經發覺前，向前往事故現場處理之員警承認
    為肇事人，自首而接受裁判，有基隆市○○○道路交通事故
    肇事人自首情形紀錄表1紙可稽，請依刑法第62條前段規定
    減輕其刑。
三、依刑事訴訟法第251條第1項提起公訴。
    此  致
臺灣基隆地方法院
中    華    民    國   100    年    11    月    8     日
                              檢察官  江  柏  青
本件正本證明與原本無異
中    華    民    國   100    年    11    月    10    日
                              書記官  沈  冠  宇
所犯法條：
刑法第284條第1項
因過失傷害人者，處 6 月以下有期徒刑、拘役或 5 百元以下罰
金，致重傷者，處 1 年以下有期徒刑、拘役或 5 百元以下罰金
。